【裁判字號】    88,易,1422
【裁判日期】    890107
【裁判案由】    違反槍砲彈藥刀械管制條例等
【裁判全文】
臺灣嘉義地方法院刑事判決                        八十八年度易字第一四二二號
    公訴人    臺灣嘉義地方法院檢察署檢察官
    被  告    乙  ○
右列被告因違反槍砲彈藥刀械管制條例等案件，經檢察官提起公訴 (八十八年度偵字
第六七六七號)，本院判決如左：
    主  文
乙○於公共場所未經許可攜帶刀械，處有期徒刑參月，如易科罰金，以參佰元折算壹
日。
扣案之武士刀壹把沒收。
    事  實
一、乙○明知武士刀屬槍砲彈藥刀械管制條例第四條第一項第三款之管制刀械，非經
    主管機關許可不得持有，竟於民國六十八年間開始持有武士刀一把，而於八十八
    年十月六日將上開武士刀一把放置於車牌號碼ＳＡ─九０九二之自小客車內，駕
    駛該車攜帶該武士刀行經多條屬公共場所之道路至嘉義縣番路鄉下坑村八林下坑
    三二之一號其姊黃蚊住處，乙○進入黃蚊屋內後，因其父遺產分配問題與黃蚊及
    黃蚊之女甲○○發生口角，乙○即徒手毆打甲○○之背部三、四下（甲○○傷害
    部分業經撤回告訴，由檢察官不另為不起訴處分），甲○○則以言詞怒罵乙○，
    乙○遂基於恐嚇甲○○之犯意跑到屋外車上拿出上開武士刀一把，手持該武士刀
    進入屋內並向甲○○方向衝過來，以加害生命、身體之事恐嚇甲○○，使甲○○
    心生畏懼，致生危害於安全，後由甲○○之弟陳明志將該把武士刀奪下拋在屋內
    （起訴書載為拋出牆外），乙○又毆打陳明志胸口數下（陳明志傷害部分未據告
    訴）洩憤後，當場由陳明志打電話報警處理（起訴書載為甲○○遂報警處理），
    並由警扣得乙○所有之武士刀一把。
二、案經甲○○訴由嘉義縣警察局中埔分局報請臺灣嘉義地方法院檢察署檢察官偵查
    起訴。
    理  由
一、訊據被告乙○對於右揭事實，供承於右開時間攜帶武士刀一把至右開其姊黃蚊住
    處找黃蚊，進入黃蚊屋內後與黃蚊及黃蚊之女即告訴人甲○○發生口角，其徒手
    毆打告訴人甲○○之臉頰三、四下，告訴人甲○○則以言詞怒罵他，其到屋外之
    車上拿出上開武士刀一把，衝進屋內恫嚇告訴人甲○○，後由告訴人甲○○之弟
    即被害人陳明志將該把武士刀奪下，將該武士刀拋在屋內，當場由被害人陳明志
    打電話報警處理等情，惟辯稱其未毆打告訴人甲○○之背部三、四下，其至屋外
    之車上拿出上開武士刀一把進屋內只站在那邊，武士刀朝下面，其未毆打被害人
    陳明志胸口數下，亦未坐在該地繼續大聲與黃蚊吵鬧云云。查（一）被告徒手毆
    打告訴人甲○○之背部三、四下，業據告訴人甲○○於警訊時指訴明確，並經告
    訴人甲○○之母黃蚊於警訊時證述無誤。（二）據告訴人甲○○於警訊時指稱：
    「（乙○當時有無持兇器？）當時乙○打了我以後，：：：，乙○就跑出門到他
    的車上後車箱拿了一支武士刀衝向屋內並向我的方向衝過來，：：：。」「（乙
    ○是否要殺妳？或揚言要殺妳或家人？）乙○當時持武士刀衝向我，是不是要殺
    我，我不知道，但當時他臉色兇惡，又持刀，我實在很害怕，乙○持刀時並未說
    要殺人等語，只是不言不語向我衝過來。」等情。被告受告訴人甲○○辱罵後，
    跑出屋外從其車上後車箱拿出一把武士刀衝向屋內，並向告訴人甲○○之方向衝
    過來，當時被告臉色兇惡，又持刀，雖無證據證明被告係欲殺害或砍傷告訴人甲
    ○○，惟被告持武士刀一把衝向告訴人甲○○，顯然係以加害生命、身體之事恐
    嚇告訴人甲○○，使告訴人甲○○心生害怕。（三）告訴人甲○○之弟即被害人
    陳明志將被告所持之武士刀一把奪下拋在屋內後，被告毆打被害人陳明志胸口數
    下洩憤，當場由陳明志打電話報警處理等情，亦據被害人陳明志於警訊時及偵查
    中指述甚明。綜上所述，被告之辯解，無非諉卸之詞，不足採信。此外，並有扣
    案之武士刀一把可資佐證，而該扣案之武士刀經嘉義縣警察局中埔分局送嘉義縣
    警察局鑑定結果，確屬槍砲彈藥刀械管制條例所列管之刀械，此有嘉義縣警察局
    八十八年九月二十七日嘉縣警保字第四九四一二號函一份附於偵查卷可稽。事證
    明確，被告犯行堪以認定。
二、核被告所為，係槍砲彈藥刀械管制條例第十五條第二款之於公共場所未經許可攜
    帶刀械罪及刑法第三百零五條之恐嚇危害安全罪。其未經許可無故持有武士刀之
    輕行為，應為於公共場所未經許可攜帶武士刀之重行為所吸收，不另論罪。被告
    所犯上開二罪間，有方法結果之牽連關係，為牽連犯，應從一重之於公共場所未
    經許可攜帶刀械罪處斷。爰審酌被告犯罪之動機、目的、手段、其品行、生活狀
    況、智識程度、犯罪所生之危險及犯罪後與告訴人甲○○成立調解，有調解書影
    本一份附於本院卷足憑，態度良好等一切情狀，量處如主文所示之刑，並諭知易
    科罰金之折算標準，以示懲儆。
三、扣案之武士刀一把為違禁物，應依法宣告沒收。
四、據上論斷，應依刑事訴訟法第二百九十九條第一項前段、槍砲彈藥刀械管制條例
    第十五條第二款、刑法第十一條前段、第三百零五條、第五十五條、第四十一條
    、第三十八條第一項第一款、罰金罰鍰提高標準條例第一條前段、第二條判決如
    主文。
本案經檢察官葉耿旭到庭執行職務
中    華    民    國        八十九      年      一      月      七      日
                                  臺灣嘉義地方法院刑事第二庭
                                      法  官  陳  清  溪
右正本證明與原本無異。
如不服本判決，應於判決送達後十日內向本院提出上訴狀( 應附繕本 )。
中    華    民    國        八十九      年      一      月      七      日
                                      書記官  吳  豐  生
附錄：
槍砲彈藥刀械管制條第十五條
未經許可攜帶刀械而有下列情形之一者，處二年以下有期徒刑：
  第二款  於車站、埠頭、航空站、公共場所或公眾得出入之場所犯之者。


司法院資訊處製作；財團法人民間司法改革基金會備份。
